# 陈版主，净值型理财产品核算

提问人：shiyunhao2 时间：2020-02-13 20:58:45
陈版主，目前我公司一款净值型理财产品在交易性金融资产中核算，金额为 4000 万，期末银行询证时，银行回函此净值型理财市值 4050 万元，是否可以按照银行回函的情况调整交易性金融资产，借“”交易性金融资产： 贷公允价值变动收益

回答人：chenyiwei
一般可以这样处理。但首先建议和银行确认其所公布的净值的含义和计算方法，确定该计算方法和结果是否符合《企业会计准则第 39 号——公允价值计量》的要求。